【裁判字號】    95,裁,700
【裁判日期】    950413
【裁判案由】    退學
【裁判全文】
最  高  行  政  法  院  裁  定
                                     95年度裁字第00700號
聲  請  人  甲○○
上列聲請人因與相對人國立雲林科技大學間退學事件，對於中華
民國94年10月27日本院94年度裁字第2222號裁定，聲請再審。本
院裁定如下：
    主  文
再審之聲請駁回。
再審訴訟費用由聲請人負擔。
    理  由
一、按對於確定裁定聲請再審，依行政訴訟法第283條準用同法
    第277條第1項第4款之規定，必須表明再審理由及關於再審
    理由並遵守不變期間之證據。所謂表明再審理由，必須指明
    確定裁定有如何合於行政訴訟法第273條所定再審事由之具
    體情事，始為相當，倘僅泛言有再審事由而無具體情事者，
    或僅指明所聲請再審之裁定前各程序所為裁判，有如何再審
    事由，而未一語指及其所聲請再審之裁定有合於再審之事由
    者，均難謂已表明再審事由，其再審之聲請，即屬不合法。
二、本件聲請人因退學事件，提起行政訴訟，為高雄高等行政法
    院91年度訴字第780號判決駁回，聲請人提起上訴，經本院
    93年度裁字第265號裁定駁回上訴。聲請人以前開原審法院
    判決及本院裁定有行政訴訟法第273條第1項第13款再審事由
    ，提起再審之訴，經原審法院民國93年8月24日93年度再字
    第14號判決駁回（聲請人依行政訴訟法第273條第1項第1款
    再審部分，經原審法院另以93年8月24日93年度再字第14號
    裁定移送本院）。聲請人提起上訴，復經原審法院93年10月
    28日93年度再字第14號裁定以聲請人提起上訴，未表明上訴
    理由，上訴不合法，駁回上訴。聲請人對該裁定提起抗告，
    亦經本院94年度裁字第2222號（下稱原裁定）裁定駁回。茲
    聲請人對原裁定聲請再審，核其狀陳各節無非主張大學法施
    行細則第29條授權各校訂定學則，無授權依據，依中央法規
    標準法第5條第1款、第2款、第11條及行政程序法第174條之
    規定，應屬無效或已失效云云，然對其所再審之原裁定以聲
    請人對臺中高等行政法院94年度再字第14號判決提起上訴，
    未表明上訴理由，原審法院裁定駁回上訴，並無不合。聲請
    人對駁回上訴之原審裁定提起抗告，為無理由而予駁回，有
    如何合於具體法定再審事由，未一語指及，揆諸首開說明，
    難謂合法，應予駁回。
三、依行政訴訟法第283條、第278條第1項、第104條、民事訴訟
    法第95條、第78條，裁定如主文。
中    華    民    國    95    年    4     月    13    日
                  第四庭審判長法  官  高  啟  燦
                              法  官  鄭  小  康
                              法  官  黃  璽  君
                              法  官  廖  宏  明
                              法  官  楊  惠  欽
以  上  正  本  證  明  與  原  本  無  異
中    華    民    國    95    年    4     月    13    日
                              書記官  邱  彰  德


司法院資訊處製作；財團法人民間司法改革基金會備份。
